【裁判字號】    98,訴,837
【裁判日期】    990531
【裁判案由】    侵權行為損害賠償
【裁判全文】
臺灣板橋地方法院民事判決               98年度訴字第837號
原      告  聯群電腦用品股份有限公司
法定代理人  戊○○
訴訟代理人  乙○○
            劉邦川律師
複 代理 人  鄭玉鈴律師
            陸正義律師
            張明維律師
被      告  松華交通有限公司
法定代理人  丙○○
訴訟代理人  己○○
被      告  甲○○
訴訟代理人  屠啟文律師
上列當事人間侵權行為損害賠償事件，本院於民國99年5 月18日
言詞辯論終結，判決如下：
    主  文
被告應連帶給付原告新臺幣伍拾伍萬壹仟壹佰柒拾伍元，及自民
國九十八年一月二十一日起至清償日止，按年息百分之五計算之
利息。
原告其餘之訴駁回。
訴訟費用由被告連帶負擔十分之四，餘由原告負擔。
本判決第一項於原告以新臺幣壹拾捌萬伍仟元為被告供擔保後，
得為假執行。但被告如以新臺幣伍拾伍萬壹仟壹佰柒拾伍元為原
告預供擔保，得免為假執行。
原告其餘假執行之聲請駁回。
    事實及理由
一、程序方面：被告松華交通有限公司（下稱松華公司）未於言
    詞辯論期日到場，核無民事訴訟法第386 條各款所列情形，
    爰依原告之聲請，由其一造辯論而為判決。
二、原告主張：
  (一)被告甲○○於民國97年9月18日，駕駛車牌號碼為678-HM 號
    大貨車於行經桃園縣龜山鄉○○○街1之2號時，自車道偏離
    並撞擊原告廠區圍牆外之消防栓，致原告之鐵皮廠房破損，
    其四處噴灑之大量水柱並致原告所有之NPI高保存感熱紙、
    捲筒清白電腦紙及微塗碳模造紙遭水浸泡毀損，原告並因此
    雇工修繕消防設備及鐵皮廠房，總計原告受有新臺幣（下同
    ）1,431,253元之損害。被告甲○○之上開過失行為，不法
    侵害原告之財產權，致原告受有1,431,253元之損害，且因
    被告甲○○受雇於被告松華公司，是被告甲○○及松華公司
    應依民法第184條第1項前段及第188條第1項規定，負連帶賠
    償之責。
  (二)被告甲○○之過失不法行為，確已致原告所有之NPI高保存
    感熱紙65捲（尺吋416㎜計42捲、尺吋334㎜計23捲，合計共
    65捲）、捲筒清白電腦紙4捲及微塗碳模造紙9捲，全數遭到
    毀損：1.被告甲○○之行為已致原告之捲筒清白電腦紙4捲
    及微塗碳模造紙9捲因水溼、受潮而毀損：(1)證人丁○○就
    本件事故所作之公證報告第4頁業已載明「臺灣製雜誌紙品
    名：LWC．．．此部分共9捲有受潮情形．．．」（即微塗碳
    模造紙）、「臺灣製模造紙．．．共計4捲受潮」（即捲筒
    清白電腦紙）。(2)證人丁○○證述：「．．．至於臺灣製雜
    誌紙部分只有包覆PE膜，我去看的時候PE膜外部都是水，一
    般PE膜的防水效果無法達到百分之百．．．依我先前的經驗
    ，一般這種情形水會滲入紙捲內。臺灣製模造紙是以PE膜及
    牛皮紙包覆我去現場看的時候牛皮紙並未拆除但有明顯水失
    的波浪現象，．．．」。(3)且若紙卷橫切面遇水氣侵入，即
    會使紙張產生粘著現象，致無法依紙張之正常使用方式連續
    運轉拉扯，若仍逕自為之，則紙張必定產生破損，根本無法
    使用。另紙張遇水氣將致其含水量過高，使其亦無法如一般
    正常紙張連續運轉表面並保持平整運作。簡言之，上開紙張
    一旦受潮或遭水濺灑後，即失去其原有功能而完全無法使用
    ，且即便晾乾亦無法回復其功用。(4)綜上，足證上開捲筒清
    白電腦紙4捲及微塗碳模造紙9捲，實已因水氣浸潤、受潮而
    毀損，無法再為正常使用。2.被告甲○○之行為，已致原告
    之NPI高保存感熱紙，尺吋416mm計42捲及尺吋334mm計23捲
    ，合計共65捲，因水氣浸潤、受潮而毀損：(1)原告所有之「
    NPI高保存感熱紙（416mm）」、「NPI高保存感熱紙（334mm
    ）」，因其表面均有塗佈感熱藥水，遇水氣受潮後即會影響
    發色，故於保存過程中必須嚴格注意其防潮性，以免因水氣
    侵入受潮，致水份浸溶紙張上藥劑產生化學變化導致無法正
    常發色而無法使用。且紙卷橫切面一遇水汽侵入即會使紙張
    產生粘著現象，致無法依正常紙張之使用方式連續運轉拉扯
    ，若仍逕自為之，則紙張必定產生破損，根本無法使用。另
    紙張遇水將使其含水量過高，使其亦無法如一般正常紙張連
    續運轉表面並保持平整運作。簡言之，上開感熱紙張於受潮
    或遭水濺灑後，即失去其原有功能而完全無法使用，且即便
    晾乾亦無法回復其功用。此亦為何該等感熱紙捲須作層層包
    裝（5層），且其中第4層（由內至外）包裝之收縮膜須為密
    封處理、第3層之牛皮紙須作含蠟處理，蓋此等措施皆在使
    其能於一般正常堆置、保存情況下，能有效隔絕水氣，避免
    受潮。況且，上開感熱紙捲對原告而言僅屬原料，尚須經過
    加工始能製成商品加以銷售，若紙捲已經受潮，於加工過程
    中必然會造成破損而無法使用；且就因受潮而影響感熱紙發
    色之部分，即便再加以晾乾亦無法回復其功能，故對原告而
    言，已受潮之感熱紙捲並無任何價值，實無所謂「殘值」可
    言。(2)經證人丁○○之公證報告確認，因水氣滲入而有明顯
    水溼跡象之感熱紙捲，計有尺吋416mm為7捲、尺吋334mm為1
    捲，合計共8捲，足見已有8捲感熱紙，係因被告甲○○駕車
    撞擊原告之消防管路，致水份噴灑浸溼該紙捲而達毀損致不
    堪用程度。(3)至其餘日本進口感熱紙尺吋416mm為35捲、尺
    吋334mm為22捲，共計57捲，雖外觀上未有明顯水溼跡象，
    惟由客觀情形觀察，實不可避免亦會有受潮情形。(甲)證人丁
    ○○到庭結證：「．．．本件現場貨物日本進口感熱紙的包
    裝方式由內而外依序是大型塑膠袋、收縮膜、牛皮紙，我們
    到現場會先判斷外包裝牛皮紙有沒有受潮，．．．該拆除牛
    皮紙的紙捲用手觸摸可以感覺到冰冰的感覺，應該是水氣造
    成的。」、「（被告訴訟代理人問：依公證報告寬度416的
    感熱紙有九捲的牛皮紙已拆除，這九捲的受潮狀況如何？）
    我用觸摸的感覺濕濕的。」、「（原告訴訟代理人問：公證
    報告針對感熱紙部分提到有部分紙捲外包牛皮紙已晾乾無明
    顯水濕跡象，是否能排除水氣滲入內部紙捲而受潮之可能性
    ？）不排除水氣會滲入紙捲而受潮。」。依其所述，即知就
    尺吋416㎜之感熱紙，至少尚有9捲已處於受潮狀態而致毀損
    不堪使用。(乙)證人丁○○就本件事故所作之公證報告就「日
    本進口感熱紙/尺吋416*5000」（即416mm），於其受損情形
    欄載明：「2.尚未拆解之紙捲共計6板-18捲，其中7捲外觀
    有明顯受潮，水氣已滲入外包裝牛皮紙，．．．」、於「日
    本進口感熱紙/尺吋334*5000」（即334mm）於受損情形欄載
    明：「2.尚未拆解共計6板，其中1捲外觀有明顯受潮痕跡且
    其水氣亦已滲入外包裝牛皮紙，．．．」。如公證報告所述
    ，上揭8捲感熱紙捲皆係於原始5層包裝物皆未拆封情形下，
    尚且因受潮而有明顯水溼痕跡；則在相同情形之下，其餘紙
    捲雖外觀上已因晾乾而無明顯水溼跡象，惟實難謂並無受潮
    。(丙)上開感熱紙之外包裝，第4層包裝（由內而外）之密封
    收縮膜及第3層包裝之牛皮紙，其目的僅在一般堆置保存情
    況下之防潮性，其防水功能當不及於如本件事故般水柱直接
    噴灑之情形。且證人丁○○證稱：「（法官問：如果第4層
    密封收縮膜沒有拆卸，水氣會滲到內部牛皮紙嗎？）密封收
    縮膜沒辦法達到百分之百防水的效果，如果有縫隙或小洞都
    有可能導致水氣滲入，而且跟當時淋水的方式及程度有關。
    」，綜上，即知以上開感熱紙原始包裝之防水程度，僅能確
    保在正常堆置保存情形下之防潮性，就本件事故所造成之水
    柱噴灑，實不在原始包裝之保護功能範圍內，原始包裝實無
    可能有效防阻因本件事故所造成之水氣浸潤。(丁)綜上，可知
    上開感熱紙捲縱因晾乾而外觀上未有明顯水溼跡象，惟在本
    件事故情形，就上開感熱紙捲之包裝而言，似無可能阻絕水
    氣侵入、受潮。且縱認受潮情形已因晾乾而無明顯水溼痕跡
    ，惟上開感熱紙一旦受水氣侵入，縱再晾乾對原告言亦屬無
    價值，亦已如前述。準此，縱因晾乾而無明顯痕跡，仍應認
    該等感熱紙已因受潮而毀損。
  (三)證人丁○○之證稱：「．．．一般紙捲受潮狀況要視事故發
    生當時處理速度而定，如果事故一發生就立即將單顆紙捲拆
    開晾乾，水氣就不容易滲入，縱使有滲入也只是小部分，如
    果沒有晾乾水氣就會一直滲入紙捲。」。且由證人於97年9
    月20日就本件事故所作成之「現場公證檢查表」，其上亦載
    明「事故當時聯群公司搶救得宜絕大部分已晾乾」等語，可
    知原告拆檢紙捲之行為，其用意乃在防止被告所致之損害擴
    大而為之不得已措施，並無被告所指之不當，且客觀上亦屬
    對被告有利之行為。而雖經原告盡力防免，惟仍無法挽救全
    部紙捲業已受潮之事實，則被告又焉能以此指責原告與有過
    失？又原告之消防安全設備之檢修均委請消防設備師裝置及
    檢修，就本件被告駕駛所撞擊之消防管線亦然，是原告就本
    件事故之發生，實並無若何過失可言。爰依民法第184條第1
    項前段及第188條第1項規定提起本訴等語。併為聲明：1.被
    告應連帶給付原告1,431,253元，及自起訴狀繕本送達被告
    之翌日起至清償日止，按年息百分之五計算之利息。2.願供
    擔保請准宣告假執行。
三、被告甲○○則以：
  (一)觀諸原證2之現場照片可知原告倉存之紙類原料，除其外包
    裝均披覆有塑膠封膜外；其倉存方式或以散置、或以堆疊方
    式為之。是今該等紙類縱有遭水濺及情事，除置放於最底層
    或散置於地面之紙卷或有因泡水而毀損外，其餘堆置於上層
    及中間層之紙卷僅需擦乾水漬後晾乾即可回復原狀，實無因
    此毀損致不堪用之可能。復參諸「寶島海事檢定有限公司」
    公證人丁○○於97年9月20日就本件事故所做成之「現場公
    證檢查表」內容，於備註欄位亦附註「事故當時聯群公司搶
    救得宜絕大部分已晾乾」字樣，及證人丁○○證述「未拆除
    外包裝牛皮紙之紙捲均無受潮」，益證並非全部受水花濺及
    之紙卷均達毀損不堪用之程度。公證人依其至事故現場調查
    結果所繕製之FB08-601號公證報告，除416㎜尺寸感熱紙7捲
    、334㎜尺寸感熱紙1捲、雜誌紙9捲及模造紙4捲、合計21捲
    之紙捲確有受潮致令不堪用外，其餘紙捲均已晾乾，且包覆
    於密封收縮膜內之牛皮紙無明顯水濕痕跡、亦無受潮而生波
    浪隆起之情事，可證該等紙捲均無受潮情事。是就原告所受
    紙捲21捲受潮毀損、支出消防設備維修工程及堆高機費用合
    計逾267,698元（未稅）之部分請求被告賠償並無理由；逾
    此金額之主張，原告自應舉證以實其說。原告遽以「受有水
    花噴濺之紙卷即屬全損」為由，訴請被告給付高額賠償云云
    ，實非有理。又就「消防設備維修工程」、「堆高機」之金
    額不爭執；就「NPI感熱紙（416MM）」、「NPI感熱紙（334
    MM）」、「捲筒清白電腦紙」、「微塗碳模造紙」等項目，
    均爭執其「數量」，「單價」則不爭執。
  (二)觀諸公證人至事故現場所拍攝相片，可知原告消防水管原即
    外接固定於外圍牆並突出至道路外緣處，該消防水管設置之
    位置及方式已有不當，且該消防管路之設置未依法由消防設
    備師或消防設備士為之，是原告未依規定私自於其廠區○○
    ○○道路區域設置消防管路，致被告駕駛車輛行經該道路區
    域時，因會車不慎撞及該消防水管，應認原告就本件事故之
    發生亦負有百分之七十之過失比例。從而，今原告訴請被告
    負擔全部之過失責任云云，即屬無理。綜上所述，本件事故
    之發生雖係導因於被告駕車不慎之過失行為所致；惟原告請
    求之損害賠償金額尚屬有疑，且原告就事故之發生亦屬與有
    過失。是原告訴請被告給付全部之損害賠償金額，難謂有理
    等語，資為抗辯。併為答辯聲明：(一)原告之訴及假執行之聲
    請均駁回。(二)如受不利判決，願供擔保，請准宣告免為假執
    行。
四、被告松華公司未於言詞辯未於言詞辯論期日到場，亦未提出
    書狀作何聲明或陳述。
五、兩造均不爭執之事實：
  (一)被告甲○○受雇於被告松華公司，被告甲○○於97年9月19
    日，駕駛車牌號碼為678-HM號營大貨車於行經桃園縣龜山鄉
    ○○○街1之2號時，自車道偏離並撞擊原告廠區圍牆外之消
    防栓（管線），致原告之鐵皮廠房破損，其四處噴灑之大量
    水柱並致原告所有之NPI高保存感熱紙、捲筒清白電腦紙及
    微塗碳模造紙遭水浸泡毀損。
  (二)原告因此雇工修繕消防設備及鐵皮廠房，而支出消防設備維
    修工程費用17,800元、雇用堆高機2次之費用2,200元。原告
    所有之NPI感熱紙（416MM）單價為20,800元/每顆、NPI感熱
    紙（334MM）單價為16,700元/每顆、捲筒清白電腦紙（雜誌
    紙）單價為9,040元/每顆、微塗碳模造紙單價為28.66元/kg
    。
六、經查：
  (一)原告主張被告甲○○受雇於被告松華公司，被告甲○○於97
    年9月19日，駕駛車牌號碼為678-HM號營大貨車於行經桃園
    縣龜山鄉○○○街1之2號時，自車道偏離並撞擊原告廠區圍
    牆外之消防栓（管線），致原告之鐵皮廠房破損，其四處噴
    灑之大量水柱並致原告所有之NPI高保存感熱紙、捲筒清白
    電腦紙及微塗碳模造紙遭水浸泡毀損。原告因此雇工修繕消
    防設備及鐵皮廠房，而支出消防設備維修工程費用17,800元
    、雇用堆高機2次之費用2,200元。原告所有之NPI感熱紙（
    416MM）單價為20,800元/每顆、NPI感熱紙（334MM）單價為
    16,700元/每顆、捲筒清白電腦紙（雜誌紙）單價為9,040元
    /每顆、微塗碳模造紙單價為28.66元/kg之事實，為被告甲
    ○○所不爭執，另被告松華公司已於相當時期受合法之通知
    ，而於言詞辯論期日不到場，亦未提出（準備）書狀爭執，
    依民事訴訟法第280條第3項前段、第1項規定，視同自認，
    並有處理交通事故登記表、事故現場照片、事故求償明細表
    、消防設備維修工程發票、NPI高保存感熱紙單據、捲筒清
    白電腦紙發票、微塗碳模造紙發票、雇用堆高機收據、桃園
    縣政府警察局龜山分局98年5月8日函及所附資料、現場公證
    檢查表、公證報告、消防管線修復後之照片、消防安全設備
    檢修申報書、消防安全設備平面圖、事發當時路口監視器所
    攝之現場照片（見本院三重簡易庭98年度重調字第20號卷第
    6至24頁、見本院卷一第16至29頁、第37頁、第40至59頁、
    第70至108頁、第112頁、本院卷二第23至28頁）附卷可稽，
    堪信屬實。
  (二)按「因故意或過失，不法侵害他人之權利者，負損害賠償責
    任。」、「受僱人因執行職務，不法侵害他人之權利者，由
    僱用人與行為人連帶負損害賠償責任。」、「損害賠償，除
    法律另有規定或契約另有訂定外，應以填補債權人所受損害
    及所失利益為限。」、「損害之發生或擴大，被害人與有過
    失者，法院得減輕賠償金額，或免除之。」，民法第184條
    第1項前段、第188條第1項前段、第216條第1項及第217條第
    1項分別定有明文。次按民事訴訟如係由原告主張權利者，
    應先由原告負舉證之責，若原告先不能舉證，以證實自己主
    張之事實為真實，則被告就其抗辯事實即令不能舉證，或其
    所舉證據尚有疵累，亦應駁回原告之請求。又請求履行債務
    之訴，除被告自認原告所主張債權發生原因之事實外，應先
    由原告就其主張此項事實，負舉證之責任，必須證明其為真
    實後，被告於其抗辯事實，始應負證明之責任，此為舉證責
    任分擔之原則（最高法院17年上字第917號、43年臺上字第
    377號判例意旨參照）。本件被告甲○○受雇於被告松華公
    司，被告甲○○於97年9月19日，駕駛車牌號碼為678-HM號
    營大貨車於行經桃園縣龜山鄉○○○街1之2號時，自車道偏
    離並撞擊原告廠區圍牆外之消防栓（管線），致原告之鐵皮
    廠房破損，其四處噴灑之大量水柱並致原告所有之NPI高保
    存感熱紙、捲筒清白電腦紙及微塗碳模造紙遭水浸泡毀損等
    情，已如前述，是原告請求被告甲○○、松華公司連帶賠償
    其所受損害，即屬有據。
  (三)依上開公證報告所示（見本院卷一第40至59頁），貨主即原
    告已分類之受潮紙捲有4種型號，數量78顆（捲），其受損
    情況如下：日本進口感熱紙416㎜尺寸（每板有3顆紙捲），
    共14板，數量42顆，紙捲5層包裝：大型塑膠袋→收縮膜（
    沒密封）→牛皮紙→收縮膜（密封）→上下層蜂巢紙板→打
    盤（PE膜）。貨主自行拆檢成單顆共8板-24顆，其中9顆之
    外包裝牛皮紙已拆除，僅剩1層塑膠袋及1層收縮膜，其餘15
    顆外包裝牛皮紙已晾乾，無明顯水濕跡象痕跡。尚未拆解之
    紙捲共6板-18顆，其中7顆外觀有明顯受潮，水氣已滲入外
    包裝牛皮紙，另外11顆外包裝牛皮紙已晾乾，無明顯水濕跡
    象；日本進口感熱紙334㎜尺寸，共8板，數量23顆，紙捲5
    層包裝：塑膠袋→收縮膜（沒密封）→牛皮紙→收縮膜（密
    封）→上下層蜂巢紙板→打盤（PE膜）。貨主自行拆檢成單
    顆共2板-6顆，其外包裝之牛皮紙已拆除，僅剩1層塑膠袋及
    1層收縮膜。尚未拆解共6板，其中1顆外觀有明顯受潮痕跡
    ，且其水氣已滲入外包裝牛皮紙，另外16顆外包裝牛皮紙已
    晾乾，無明顯水濕跡象；臺灣製雜誌紙（即原告所稱捲筒清
    白電腦紙）共計9顆有受潮情形，其紙捲以PE膜包覆；臺灣
    製模造紙（即原告所稱微塗碳模造紙）共計4顆受潮，其外
    包裝以牛皮紙及PE膜包覆等情，復據證人即曾於案發翌日97
    年9月20日至現場鑑定之丁○○先後2次到庭結證明確，其中
    證人丁○○於本院99年5月18日證稱：我97年9月20日到現場
    原告公司看到紙捲，當時紙捲已經打開包裝，我有看到局部
    受潮或水濕情形，依我公證報告，當時紙捲有五層包裝，包
    材塑膠帶，外有包膜，在外有牛皮紙，在外有收縮膜，上下
    層有蜂巢紙，還有膠膜包裹。撕下的包裝紙全部濕的並且放
    置在一起。現場已拆除之牛皮紙紙捲有受潮。牛皮紙未拆封
    而已晾乾之紙捲，有一層膠膜包覆，現場看來無受潮情形。
    原告未拆檢之紙捲計35捲（416mm：18捲、334mm：17捲）其
    中『外包裝牛皮紙已晾乾無明顯水濕跡象』之紙捲我從外觀
    上看並無受潮情形。（原告複代理人問：紙捲受潮是否只能
    從外觀看出？）一般可從外觀看出，但是也有無法看出的情
    形。有時外包裝沒有受潮，但是裡面可能有水氣，因為這是
    感熱紙，對於水氣比較敏感。後續原告公司檢測處理，不是
    由我處理。所以我無法回答。（原告複代理人問：總共紙捲
    65捲，其中416MM部分總共6板18捲在完全未拆除從外觀是否
    看出有水濕的痕跡？）未拆除部分，是否有水氣滲入需另經
    由檢測才知。（原告複代理人問：現場公證檢查表，原告公
    司因為搶救得宜所以損失沒有擴大？）是等語，綜上足見日
    本進口感熱紙416㎜尺寸，貨主自行拆檢成單顆24顆，其中9
    顆之外包裝牛皮紙已拆除有受潮，其餘15顆外包裝牛皮紙已
    晾乾，無明顯水濕跡象痕跡。尚未拆解之18顆，其中7顆外
    觀有明顯受潮，水氣已滲入外包裝牛皮紙，另外11顆外包裝
    牛皮紙已晾乾，無明顯水濕跡象；日本進口感熱紙334㎜尺
    寸，貨主自行拆檢成單顆6顆，其外包裝之牛皮紙已拆除有
    受潮。尚未拆解者，其中1顆外觀有明顯受潮痕跡，且其水
    氣已滲入外包裝牛皮紙，另外16顆外包裝牛皮紙已晾乾，無
    明顯水濕跡象；臺灣製雜誌紙9顆有受潮情形；臺灣製模造
    紙4顆受潮。亦即日本進口感熱紙416㎜尺寸有16顆受潮、日
    本進口感熱紙334㎜尺寸有7顆受潮、臺灣製雜誌紙有9顆受
    潮、臺灣製模造紙有4顆受潮。又原告所有之NPI感熱紙（41
    6MM）單價為20,800元/每顆、NPI感熱紙（334MM）單價為16
    ,700元/每顆、捲筒清白電腦紙（雜誌紙）單價為9,040元/
    每顆、微塗碳模造紙單價為28.66元/kg等情，已如前述，則
    據此計算原告紙受潮之損害為531,175元（16×20,800＋7×
    16,700＋9×9,040＋4×28.66＝531,175，元以下四捨五入
    ）。再者，原告因被告甲○○之上開過失行為雇工修繕消防
    設備及鐵皮廠房，並支出消防設備維修工程費用17,800元及
    雇用堆高機2次之費用2,200元等情，亦已如前述，故本件原
    告受有之損害共計551,175元（531,175＋17,800＋2,200＝
    551,175）。原告主張應由被告甲○○、松華公司應連帶賠
    償原告551,175元，核屬有據，應予准許。
  (四)依上開桃園縣政府警察局龜山分局98年5月8日函及所附資料
    及事發當時路口監視器所攝之現場照片所示，可知原告設於
    案發現場即原告廠區圍牆外之消防栓（管線），係以鐵架固
    定緊貼在圍牆（柱）外，以其消防管線之口徑觀之，消防栓
    （管線）應不會進入地面上紅色標線外側之水溝覆蓋水泥板
    區域內，而水溝覆蓋水泥板區域並非供車輛行駛之交通道路
    ，是原告設置上開消防栓（管線）應無設置之位置及方式不
    當之過失可言，更退一步言之，縱認原告未依法由消防設備
    師或消防設備士為之，亦與本件事故之發生無相當因果關係
    。此外，被告就其所辯原告未依規定私自於其廠區○○○○
    道路區域設置消防管路，致被告駕駛車輛行經該道路區域時
    ，因會車不慎撞及該消防水管，應認原告就本件事故之發生
    亦負有百分之七十之過失比例等情，亦未舉證以實其說，是
    被告此部分之抗辯，尚乏依據，殊無足取。
  (五)基上，被告甲○○、松華公司應連帶賠償原告所受損害共計
    551,175元。
七、按「給付無確定期限者，債務人於債權人得請求給付時，經
    其催告而未為給付，自受催告時起，負遲延責任。其經債權
    人起訴而送達訴狀，或依督促程序送達支付命令，或為其他
    相類之行為者，與催告有同一之效力。」、「遲延之債務，
    以支付金錢為標的者，債權人得請求依法定利率計算之遲延
    利息。」、「應付利息之債務，其利率未經約定，亦無法律
    可據者，週年利率為百分之五。」，民法第229條第2項、第
    233條第1項前段及第203條定有明文。被告甲○○、松華公
    司應連帶賠償原告所受損害共計551,175元等情，已如前述
    ，從而，原告依民法第184條第1項前段及第188條第1項規定
    ，請求被告連帶給付551,175元，及自起訴狀繕本送達之翌
    日即98年1月21日起至清償日止，按年息百分之五計算之法
    定遲延利息，為有理由，應予准許；逾此部分之請求，即屬
    無據，應予駁回。
八、兩造分別陳明願供擔保請准宣告假執行或免為假執行，就原
    告勝訴部分，經核並無不合，爰各酌定相當之擔保金額，予
    以准許。至原告敗訴部分，其假執行之聲請即失所附麗，應
    予駁回。
九、本件事證已臻明確，兩造其餘攻擊、防禦方法及舉證，經本
    院審酌後，認對於判決結果均無影響，爰不一一論述，併此
    指明。
據上論結，本件原告之訴一部為有理由，一部為無理由，依民事
訴訟法第385條第1項前段、第79條、第85條第2項、第390條第2
項、第392條，判決如主文。
中    華    民    國    99    年    5     月    31    日
                  民事第三庭    法  官  楊千儀
以上正本係照原本作成。
如對本判決上訴，須於判決送達後20日內向本院提出上訴狀（需
按他造人數附繕本）。
中    華    民    國    99    年    5     月    31    日
                                書記官  劉鴻傑

司法院資訊處製作；財團法人民間司法改革基金會備份。
